# 求助陈版 :实务中财务软件对合同负债，合同资产，应收账款负数的取数问题。

提问人：csse235 时间：2021-01-25 10:33:02
1.合同负债不含税，合同资产与应收账款含税，当应收账款与合同资产余额为负数，重分类到合同负债时要价税分离，取数公式没法取数啊。当合同负债重分类到应收账款和合同资产时，也要价税合并，取数又怎么取。
是否可以在账务处理时，使其不出现负数，解决此问题？
2.被审计单位 21 年施行新准则，预收几千个客户，重新初始化账务，量太大，拟仍采用预收账款核算，设置备查明细，做报表时把预收账款重新划分为合同负债和应交税费，这种方法是否可行？

回答人：chenyiwei
个人理解，在目前刚开始实施新收入准则的过渡阶段，采用一些变通的简化账务处理也未尝不可，但并非长久之计，最终仍需通过修改软件的定制化设计和参数、扩充和升级功能等来长久解决。